【裁判字號】    90,上易,1976
【裁判日期】    901030
【裁判案由】    傷害等
【裁判全文】
臺灣高等法院臺中分院刑事判決                    九十年度上易字第一九七六號
    上  訴  人
    即  被  告  丙○○
右上訴人，因被告傷害等案件，不服臺灣南投地方法院九十年易字第二二０號，中華
民國九十年五月十八日第一審判決（起訴案號：臺灣南投地方法院檢察署九十年度偵
字第四六七號），提起上訴，本院判決如左：
      主  文
上訴駁回。
      事實及理由
一、本案經本院審理結果，認第一審判決認被告丙○○，以加害生命之事恐嚇他人致
    生危害於安全，量處拘役五十日，並諭知如易科罰金，以三百元折算一日，經核
    其認事用法及量刑均無不當，應予維持，並引用第一審判決書記載之事實、證據
    及理由（如附件）。
二、上訴人即被告（下稱被告）上訴意旨略稱原判決援引證人鄭家興之證詞為據，惟
    被告自警訊至原審時均未看見該證人出現過，且被告未至系爭小紅檳榔攤前已有
    醉意，在當時與被害人甲○○發生口角後，再發生毆打情事，不知何時同案被告
    羅正民對被害人以石頭毆打，被告已酩酊大醉，才對被害人口出恐嚇言語，精神
    應已達耗弱，依法得減輕其刑，並請求為緩刑宣告云云。惟查，被告如何在傷害
    事件後單獨恐嚇被害人甲○○之犯行，已據被害人先後於偵審中指訴綦詳，並經
    證人鄭家興證稱無訛，亦經同案被告羅正民於偵查中證稱在卷，事證至為明確，
    況被告所具上訴狀及於本院調查時，亦不否認有上開恐嚇情事，可見原審認定被
    告有該犯行，至為有據。被告以證人鄭家興訊問時，其未看見，有違刑事訴訟法
    第一百五十九條規定云云，惟原審有提示該證人筆錄（參見原審卷十七頁），自
    難認上開所辯可採。再者，被告於警訊時先否認有打傷被害人之情事，第二次警
    訊時始承認有該犯行，再於偵查中坦承有出手打人，惟否認有恐嚇情節，對照當
    天案發經過，顯見被告當時縱有喝酒，其精神狀態尚難認已達耗弱狀態甚明，被
    告以該情事置辯，亦難採取。況依警訊之被告前科表所載，被告素行甚多，本案
    被害人於本院九十年十月十五日調查時，且陳稱被告並未賠償分文云云，可見被
    告犯後毫無悔意，其在本院請求宣告緩刑，更嫌無憑，是被告以上開理由提起上
    訴，難認有理由，其上訴為無理由，應予駁回。
據上論斷，應依刑事訴訟法第三百七十三條、第三百六十八條，判決如主文。
本案經檢察官乙○○到庭執行職務
中      華      民      國    九十    年      十      月      三十      日
                              臺灣高等法院臺中分院刑事第二庭
                                    審判長法  官  羅  禮  政
                                          法  官  陳  欣  安
                                          法  官  蔡  聰  明
右正本證明與原本無異。
不得上訴。
                                          書記官    瑞  芳
中       華       民       國   九  十    年     十      月   三十一    日
刑法第三百零五條
以加害生命、身體、自由、名譽、財產之事恐嚇他人，致生危害於安全者，處二年以
下有期徒刑、拘役或三百元以下罰金。
                                                                        Ｋ


司法院資訊處製作；財團法人民間司法改革基金會備份。
